【裁判字號】    97,訴,4661
【裁判日期】    971217
【裁判案由】    毒品危害防制條例
【裁判全文】
臺灣臺中地方法院刑事判決              97年度訴字第4661號
公  訴  人  臺灣臺中地方法院檢察署檢察官
被      告  甲○○
上列被告因違反毒品危害防制條例案件，經檢察官提起公訴（97
年度毒偵字第4933號），被告於準備程序就被訴事實為有罪之陳
述，經本院合議庭評議後裁定由受命法官獨任改行簡式審判程序
審理，判決如下：
    主    文
甲○○施用第一級毒品，累犯，處有期徒刑拾月，扣案之注射針
筒壹支沒收。
    犯罪事實
一、甲○○前於民國91年間因施用毒品案件，經本院裁定送觀察
    勒戒後，因認有繼續施用毒品傾向，再經本院裁定令入戒治
    處所施以強制戒治，於92年9月13日強制戒治期滿執行完畢
    釋放；又於94年間，因施用毒品案件，經本院以94年度訴字
    第773號判決判處有期徒刑11月確定。復於96年間，再因施
    用毒品案件，經國防部中部軍事地方法院，於96年3月28日
    以96年度訴字第29號判決判處有期徒刑2年7月確定，嗣經依
    法減刑為有期徒刑1年3月又15日，甫於97年6月5日縮刑期滿
    執行完畢出監。詎甲○○猶不知悔改，不思戒絕毒品，於前
    開強制戒治執行完畢釋放後5年內，復基於施用第一級毒品
    海洛因之犯意，於97年9月8日13時許，在臺中市○○區○○
    路與松竹路口附近加油站之廁所內，以將第一級毒品海洛因
    摻水稀釋置入注射針筒內再注射入體內之方式，施用第一級
    毒品海洛因1次。嗣經警於97年9月10日18時30分許，在其位
    於臺中市○○○○街19號7樓之1之住處內，由其母親廖一心
    報警而查獲，當場扣得其所有供施用第一級毒品海洛因之注
    射針筒1支，並經警採集其尿液送檢驗結果呈毒品海洛因代
    謝物可待因、嗎啡陽性反應，始悉上情。
二、案經臺中市警察局第六分局報請臺灣臺中地方法院檢察署檢
    察官偵查起訴。
    理    由
一、按本件被告甲○○所犯係死刑、無期徒刑、最輕本刑為3年
    以上有期徒刑以外之罪，其於準備程序就前揭被訴事實為有
    罪之陳述，經受命法官告知簡式審判程序之旨，並聽取其與
    公訴人之意見後，本院認無不得或不宜改依簡式審判程序進
    行之處，爰依刑事訴訟法第273條之1第1項，裁定本件由受
    命法官獨任進行簡式審判程序，合先敘明。
二、訊據被告甲○○對於上揭時、地施用第一級毒品海洛因1次
    之事實坦承不諱，且被告為警所採集之尿液經送驗結果，確
    呈現海洛因代謝物之可待因、嗎啡陽性反應（按嗎啡經化學
    合成可製得海洛因，海洛因施打入人體後，經新陳代謝作用
    又可分解成嗎啡，故海洛因在進入人體後，均以嗎啡型態排
    於尿液中），此有中山醫學大學附設醫院檢驗科藥物檢測中
    心出具之尿液檢驗報告、臺中市警察局第六分局委託檢驗尿
    液代號與真實姓名對照表各1份在卷可稽，此外，復有注射
    針筒1支扣案可佐，足見被告前開自白確與事實相符。又被
    告前於91年間因施用毒品案件，經本院裁定送觀察勒戒後，
    因認有繼續施用毒品傾向，再經本院裁定令入戒治處所施以
    強制戒治，於92年9月13日強制戒治期滿執行完畢釋放，有
    臺灣臺中地方法院檢察署刑案資料查註紀錄表及臺灣高等法
    院被告前案紀錄表各1份在卷可稽，被告於經強制戒治期滿
    執行完畢釋放後，5年內復施用第一級毒品海洛因，係再犯
    毒品危害防制條例第10條之罪堪以認定，本案事證明確，被
    告犯行洵堪認定，應依法論科。
三、按海洛因係屬毒品危害防制條例所定之第一級毒品，不得非
    法施用。核被告所為，係犯毒品危害防制條例第10條第1項
    之施用第一級毒品罪。被告為供施用而持有第一級毒品海洛
    因之低度行為，應為施用第一級毒品海洛因之高度行為所吸
    收，不另論罪。又查被告前於96年間，因施用毒品案件，經
    國防部中部軍事地方法院，於96年3月28日以96年度訴字第
    29號判決判處有期徒刑2年7月確定，嗣經依法減刑為有期徒
    刑1年3月又15日，甫於97年6月5日縮刑期滿執行完畢出監，
    此有臺灣臺中地方法院檢察署刑案資料查註紀錄表及臺灣高
    等法院被告前案紀錄表各1份在卷可按，被告前受有期徒刑
    之執行完畢後，5年以內故意再犯本件有期徒刑以上之罪，
    為累犯，應依刑法第47條第1項之規定，加重其刑。爰審酌
    被告迭有施用毒品前科紀錄，仍不知悔改警惕，猶施用毒品
    不輟，且因施用毒品之犯行，經歷觀察勒戒、強制戒治之機
    會，仍無法戒除施用毒品之惡習，猶故態復萌，再次施用毒
    品，無視於毒品對於自身健康之嚴重傷害及國家對於杜絕毒
    品犯罪之禁令，惟因施用毒品本身係屬自戕行為，對於社會
    所產生之潛在危害性尚屬輕微，為兼顧被告斷絕生理成癮性
    及心理依賴性之必要，量刑不宜過輕，且考量本件被告施用
    毒品之次數僅有1次，暨其犯後於本院審理中坦承犯行，態
    度尚稱良好等一切情狀，量處如主文所示之刑，以示懲儆。
    又扣案之注射針筒1支係屬被告所有供犯施用第一級毒品海
    洛因所用之物，業據被告供承在卷，爰依刑法第38條第1項
    第2款之規定，予以宣告沒收。
據上論斷，應依刑事訴訟法第273條之1第1項、第299條第1項前
段，毒品危害防制條例第10條第1項，刑法第11條前段、第47條
第1項、第38條第1項第2款，判決如主文。
本案經檢察官乙○○到庭執行職務
中    華    民    國    97    年    12    月    17    日
                  臺灣臺中地方法院刑事第五庭
                      法  官  吳崇道
上正本證明與原本無異。
如不服本判決，應於收受送達後10日內向本院提出上訴書狀（應
敘述具體理由並附繕本）。
上訴書狀如未敘述理由，應於上訴期間屆滿後20日內補提理由書
於本院。
                      書記官  黃舜民
中    華    民    國    97    年    12    月    17    日
附錄論罪科刑法條：
毒品危害防制條例第10條：
施用第一級毒品者，處6月以上5年以下有期徒刑。
施用第二級毒品者，處3年以下有期徒刑。


司法院資訊處製作；財團法人民間司法改革基金會備份。
